【裁判字號】    98,上訴,302
【裁判日期】    980414
【裁判案由】    違反毒品危害防制條例
【裁判全文】
臺灣高等法院高雄分院刑事判決         98年度上訴字第302號
上  訴  人  臺灣高雄地方法院檢察署檢察官
上  訴  人
即  被  告  乙○○
                    （臺灣高雄第二監獄執行中）
選任辯護人  鄭瑞崙律師
上  訴  人
即  被  告  甲○○
                    （臺灣高雄看守所羈押中）
指定辯護人  本院公設辯護人  孫妙岑
被      告  丙○○
                    （臺灣高雄女子監獄附設戒治所執行中）
選任辯護人  紀錦隆律師
            孫大昕律師
上列上訴人因被告等違反毒品危害防制條例案件，不服臺灣高雄
地方法院97年度訴字第1542號中華民國98年1 月22日第一審判決
（起訴案號：臺灣高雄地方法院檢察署97年度偵字第23293 、28
325 號），提起上訴，本院判決如下：
    主  文
上訴駁回。
    事  實
一、乙○○（前於(1)民國84年間，因肅清煙毒條例、麻醉藥品管
    理條例等案件，經本院以85年度上訴字第428 號判處有期徒
    刑3 年4 月、4 月，並定應執行有期徒刑3 年6 月確定；於
    (2)85年間，因肅清煙毒條例案件，經本院以86年度上訴字第
    736 號判處有期徒刑8 年6 月確定；上開(1)部分經減刑後與
    上開(2)不得減刑部分，合併定應執行有期徒刑10年確定，於
    96年9 月4 日縮刑期滿執行完畢）、甲○○（前於(1)83年間
    ，因違反麻醉藥品管理條例案件，經本院以85年度上訴字第
    1655號判處有期徒刑8 年；(2)因肅清煙毒條例案件，經臺灣
    屏東地方法院判處有期徒刑3 年2 月確定；(3)另因違反麻醉
    藥品管理條例案件，經臺灣臺北地方法院判處有期徒刑6 月
    確定；嗣因中華民國96年罪犯減刑條例公布施行，所犯上開
    (2)、(3)部分均合於減刑條例，經裁定減刑後其中(1)、(2)部分
    並定應執行有期徒刑9 年6 月確定，並與(3)部分接續執行殘
    刑，於96年8 月13日縮刑期滿執行完畢）均不知悛悔，明知
    海洛因業經公告列為毒品危害防制條例第2 條第2 項第1 款
    之第一級毒品，不得非法持有、販賣，竟分別基於共同販賣
    海洛因以營利之犯意聯絡，由乙○○負責提供海洛因，甲○○負責交付海洛因及收取販賣價金，共同為下列各次行為：
(一)、於97年7 月25日（即起訴書記載之97年7 月底）晚上6 時25
    分許，楊志文以其所持用之門號0000000000號行動電話與甲○○所持用門號0000000000號行動電話聯絡，表示欲向乙○○購買價值新臺幣（下同）1,000 元之海洛因，甲○○應允
    後，旋由乙○○提供價值1,000 元之海洛因，並於同日晚上
    某時，在高雄市○○路與武昌路口全家便利商店附近巷子內
    ，推由甲○○交付價值1,000 元之海洛因1 小包予楊志文，
    並收取價金。
(二)、於97年8 月4 日（起訴書誤載為97年7 月底）晚上10時42分
    許，林睦雄以其持用之門號0000000000號行動電話與甲○○
    所持用之上開門號行動電話聯絡購買海洛因事宜，甲○○應
    允後，旋由乙○○提供價值1,000 元之海洛因，並於同日晚
    上某時，在高雄市苓雅區○○○路與輔仁路口，推由甲○○
    交付價值1,000 元之海洛因1 小包予林睦雄，並收取價金。
(三)、於97年8 月5 日（即起訴書記載之97年8 月初）晚上9 時18
    分許，林睦雄以其持用之前揭門號行動電話與甲○○所持用
    之上開門號行動電話聯絡購買海洛因事宜，甲○○應允後，
    旋以其上開門號之行動電話與乙○○持用之0000000000號行
    動電話聯繫，告知乙○○備妥價值1,000 元之海洛因數量，
    並至乙○○上址住處拿取後，於同日晚上某時，在高雄榮民
    總醫院附近，推由甲○○交付價值1,000 元之海洛因1 小包
    予林睦雄，並收取價金。
(四)、於97年8 月7 日某時（即起訴書記載之98年8 月間），楊志
    文與乙○○談妥海洛因交易事宜後，於同日晚上9 時01分許
    ，楊志文再以其持用之上揭門號行動電話與甲○○所持用之
    上開門號行動電話聯絡後，復於同日晚上某時，在高雄市○○路與武昌路口全家便利商店附近巷子內，推由甲○○交付
    價值1,000 元之海洛因1 小包予楊志文，並收取價金。
(五)、於97年8 月9 日（即起訴書記載之97年8 月初）下午4 時13
    分許，劉盈婉透過其男友林睦雄以前揭門號0000000000之行
    動電話，與甲○○所持用之上開門號行動電話聯絡購買海洛
    因事宜，甲○○旋以其上開門號行動電話與乙○○所持用門
    號0000000000號行動電話聯絡，告知乙○○備妥1,000 元之
    海洛因後，至乙○○上址住處拿取價值1,000 元之海洛因，
    並摻入2 支香菸，復於同日晚上8 時許，在高雄榮民總醫院
    醫療大樓附近，推由甲○○交付摻有價值1,000 元之海洛因
    之香菸2 支予劉盈婉，並收取價金。
(六)、於97年8 月18日（起訴書誤載為97年8 月初）上午10時25分
    許，劉盈婉以其所持用之門號0000000000號行動電話與甲○○所持用之上開門號行動電話聯絡購買海洛因事宜後，由乙○○提供1,000 元之海洛因，摻入2 支香菸後，於同日某時
    ，在高雄榮民總醫院醫療大樓附近，推由甲○○交付摻有價
    值1,000 元之海洛因之香菸2 支予劉盈婉，並收取價金。
二、甲○○另與李清隆（於97年8 月27日死亡，所涉販賣毒品罪
    嫌，業經檢察官為不起訴處分確定），基於共同販賣海洛因
    以營利之犯意聯絡，由李清隆負責提供海洛因，及其所使用
    門號0000000000號行動電話，作為聯絡販賣毒品之用，甲○○負責交付海洛因及收取販賣價金，共同為下列各次行為：
(一)、於97年8 月7 日晚上9 時4 分許，李清隆以其所持用之門號
    0000000000號行動電話與陳嘉茂持用之門號0000000000號行
    動電話聯絡，談妥以10,000元之價格，販賣海洛因予陳嘉茂
    後，復指示甲○○有關交付海洛因事宜，並於同日晚上9 時
    9 分許，在高雄市苓雅區○○○路與輔仁路附近，推由甲○○交付價值10,000元之海洛因1 包予陳嘉茂，並收取價金。
(二)、於97年8 月13日某時許，李清隆與陳嘉茂談妥以10,000元之
    價格，販賣海洛因予陳嘉茂，並於同日晚上10時23分許，陳
    嘉茂至高雄市苓雅區○○○路與輔仁路附近後，再以其持用
    之門號0000000000號行動電話，撥打李清隆所持用之上揭門
    號行動電話後，推由甲○○至上開地點，交付價值10,000元
    之海洛因1 包予陳嘉茂，並收取價金。
(三)、於97年8 月14日晚上10時26分許，李清隆以其持用之同上門
    號之行動電話與陳嘉茂所持用之0000000000號行動電話聯絡
    ，談妥以10,000元之價格，販賣海洛因予陳嘉茂後，並於同
    日晚上某時，推由甲○○至高雄市苓雅區○○○路與輔仁路
    附近，交付價值10,000元之海洛因1 包予陳嘉茂，並收取價
    金。
(四)、於97年8 月16日晚上下午5 時7 分許，李清隆以其持用之同
    上門號之行動電話與陳嘉茂所持用之0000000000號行動電話
    聯絡，談妥以10,000元之價格，販賣海洛因予陳嘉茂後，並
    於同日晚上7 時2 分許，在高雄縣鳳山市○○路50號2 樓陳
    嘉茂住處樓下，推由甲○○交付價值10,000元之海洛因1 包
    予陳嘉茂，並收取價金。
(五)、於97年8 月17日晚上下午2 時26分許，李清隆以其持用之同
    上門號之行動電話與陳嘉茂所持用之0000000000號行動電話
    聯絡，談妥以10,000元之價格，販賣海洛因予陳嘉茂後，並
    於同日下午3 時38分許，在高雄縣鳳山市○○路50號2 樓陳
    嘉茂住處樓下，推由甲○○交付價值10,000元之海洛因1 包
    予陳嘉茂，並收取價金。
(六)、於97年8 月18日下午4 時21分許，李清隆以其持用之同上門
    號之行動電話與陳嘉茂所持用之0000000000號行動電話聯絡
    ，談妥以10,000元之價格，販賣海洛因予陳嘉茂後，並於同
    日某時，在高雄縣鳳山市○○路50號2 樓陳嘉茂住處樓下，
    推由甲○○交付價值10,000元之海洛因1 包予陳嘉茂，並收
    取價金。
(七)、於97年8 月19日晚上下午3 時44分許，李清隆以其持用之同
    上門號之行動電話與陳嘉茂所持用之0000000000號行動電話
    聯絡，談妥以10,000元之價格，販賣海洛因予陳嘉茂後，並
    於同日某時，在高雄縣鳳山市○○路50號2 樓陳嘉茂住處樓
    下，推由甲○○交付價值10,000元之海洛因1 包予陳嘉茂，
    並收取價金。
三、嗣因警方依法監聽李清隆、甲○○持用之上開門號行動電話
    通話紀錄，而持臺灣高雄地方法院核發之搜索票，先後於97
    年8 月20日6 時30分許，在甲○○位於高雄市苓雅區○○○
    路72巷1 弄10之2 號住處，扣押如附表四編號(十二)之物；於97
    年8 月20日7 時5 分許，在乙○○位於高雄市○○區○○路
    70巷22號住處，扣押如附表三編號(一)所示海洛因毒品及附表
    四編號(一)至(十一)等物；於97年8 月20日下午1 時30分許，在李
    清隆位於高雄縣鳳山市○○路118 號5 樓住處，扣押如附表
    三編號(二)所示海洛因毒品及附表四編號(十三)至(十九)等物；並查獲
    乙○○、甲○○所犯上情。
四、案經內政部警政署刑事警察局移請臺灣高雄地方法院檢察署
    檢察官偵查起訴。
    理  由
壹、證據能力：
一、證人楊志文、陳嘉茂及共同被告甲○○各於警詢陳述關於被
    告乙○○、甲○○如何販賣海洛因之犯罪情節，因與其等嗣
    於原審交互詰問證述內容有所不符，而其等先前之警詢陳述
    較近於案發時間，對於案情記憶自然較為深刻，且對於案情
    敘述較少出於對於被告涉案之顧慮，又證人楊志文、陳嘉茂
    於原審交互詰問時均證述「警詢所述實在」（見原審(一)卷第
    232 、245 頁），另共同被告甲○○於97年9 月2 日警詢時
    有律師在場，且同日由檢察官訊問時供稱「今日警方借提偵
    訊時，是全程有律師陪同；在警局所述都實在」（見97年度
    偵字第23293 號偵卷「下稱偵卷」第160 、167 頁），足認
    上開證人及共同被告甲○○各於警詢時受外力、人情等干擾
    程度較低，又無其他證據可認有何非出於自由意志陳述之情
    形，足認上開警詢陳述有較可信之特別情況，且為證明本件
    被告犯罪事實存否所必要，依刑事訴訟法第159 條之2 規定
    ，均認有證據能力。
二、證人林睦雄、劉盈婉、丙○○、李清隆等人各於警詢陳述，
    其性質雖屬傳聞證據，惟檢察官、被告、辯護人已於本院審
    理調查上開筆錄予以提示並告以要旨時，由檢察官、被告、
    辯護人表示意見，當事人或辯護人已知上述筆錄乃傳聞證據
    ，而就此證據能力均表示無意見，即同意作為證據，且本院
    審酌上開筆錄作成時，較無人情施壓或干擾，亦無不當取供
    之情形，認為以之作為本案之證據亦屬適當，依刑事訴訟法
    第159 條之5 第1 項規定，自得為證據；至於證人黃天助於
    警詢陳述，則係被告以外之人於審判外之言詞陳述，屬傳聞
    證據，且其於原審證述情節與其警詢所述大致相符，則警詢
    陳述並無特別可信之情形，亦無其他例外取得證據能力之情
    況，依刑事訴訟法第159 條第1 項規定，認無證據能力。
三、證人楊志文、林睦雄、劉盈婉、陳嘉茂及共同被告甲○○於
    偵查中經具結之陳述，均未曾提及檢察官在偵查時有不法取
    供之情形，且亦無證據足以證明證人上開陳述有顯不可信之
    情況，而被告及其辯護人於原審及本院復未再聲請詰問證人
    劉盈婉，另證人楊志文、林睦雄、陳嘉茂及共同被告甲○○
    於原審復均接受交互詰問，足可認定業已保障被告乙○○之
    詰問權，依刑事訴訟法第159 條之1 第2 項規定，均得為證
    據。
四、卷附刑事警察局偵八隊搜索扣押筆錄、扣押物品目錄表、扣
    押物品收據等，固均屬書面之傳聞證據，然檢察官、被告、
    辯護人已於本院審理調查上開書證予以提示並告以要旨時，
    由檢察官、被告、辯護人表示意見，當事人或辯護人已知此
    等書證乃傳聞證據，而就此證據能力均表示無意見，即同意
    作為證據，且本院認為以之作為本件論証之證據，均與待證
    事實具有關聯性，且無證據證明此等書證有何遭變造或偽造
    情事，作為本案之證據亦屬適當，依刑事訴訟法第159 條之
    5 第1 項規定，自得為證據。
五、本件監聽錄音係偵查犯罪機關依法定程序實施監聽所得（參
    卷附之通訊監察書及電話附表），而卷附之通訊監察譯文，
    雖為偵查犯罪機關單方面製作而為審判外之書面陳述，但被
    告及其辯護人於本院準備程序中均已知上開譯文乃傳聞證據
    ，而就此證據能力均表示無意見，即同意作為證據，且經本
    院審理時踐行調查證據之程序，自得採為認定犯罪事實之基
    礎（最高法院93年度台上字第6510號判決要旨足參），另本
    院認為以之作為本件論證之證據，均與待證事實具有關聯性
    ，且無證據證明此部分譯文有何遭變造或偽造情事，作為本
    案之證據亦屬適當，依刑事訴訟法第159 條之5 第1 項規定
    ，自得為證據。
六、按鑑定人由審判長、受命法官或檢察官就下列之人選任1 人
    或數人充之：(一)就鑑定事項有特別知識經驗者。(二)經政府機
    關委任有鑑定職務者；鑑定之經過及其結果，應命鑑定人以
    言詞或書面報告；法院或檢察官得囑託醫院、學校或其他相
    當之機關、團體為鑑定，或審查他人之鑑定，並準用第203
    條至第206 條之1 規定，刑事訴訟法第198 條、第206 條第
    1 項、第208 條第1 項分別定有明文。卷附法務部調查局97
    年9 月18日調科壹字第0972303780號鑑定書、該局97年9 月
    18日調科壹字第0972303850號鑑定書，雖均係被告以外之人
    於審判外之書面陳述，然法務部調查局係臺灣高等法院檢察
    署關於毒品鑑定之概括選任鑑定機關，此有臺灣高等法院檢
    察署92年9 月9 日檢文允字第0921001203號函附之「臺灣高
    等法院檢察署檢察長概括選任鑑定機關表列」足參，則上開
    鑑定書，為刑事訴訟法第159 條第1 項規定之例外情形，應
    有證據能力。
貳、有罪部分（即被告乙○○、甲○○）：
一、訊據上訴人即被告乙○○固坦承扣案如附表三編號(一)所示之
    海洛因毒品為其所有等情，惟否認上開共同販賣海洛因犯行
    ，辯稱：扣案之上述海洛因是伊向綽號「阿強仔」購買供己
    施用，1 次買20包比較便宜，另扣案之空夾鏈袋、電子磅秤
    均非伊所有。又伊雖有交付海洛因給甲○○施用，係因甲○○向伊索取。伊並無叫甲○○幫忙送交海洛因給楊志文、林
    睦雄、劉盈婉等人，伊認識楊志文，係伊要向楊志文買海洛
    因，並非伊販賣海洛因給楊志文，伊亦不認識林睦雄、劉盈
    婉云云；另上訴人即被告甲○○固坦承伊有於上開時、地交
    付海洛因予楊志文、林睦雄、劉盈婉，及曾交付海洛因予陳
    嘉茂，並均有收取金錢等情，惟否認上開共同販賣海洛因犯
    行，辯稱：伊送交海洛因給楊志文、林睦雄、劉盈婉、陳嘉
    茂，係依李清隆之指示而為，收取之金錢亦都交給李清隆，
    而由李清隆提供海洛因給伊施用，伊並非與李清隆共同販賣
    海洛因毒品，且上述伊送交毒品與乙○○無關，伊並非幫乙○○送交毒品。伊幫李清隆送交海洛因給陳嘉茂之次數只有
    2 次，並非7 次云云。
二、經查被告乙○○、甲○○共同販賣海洛因毒品部分：
(一)、關於販賣海洛因予楊志文部分
  1.證人楊志文於警詢及於偵查具結證稱：我以所持用之000000
    0000號行動電話撥打甲○○之0000000000號行動電話購買毒
    品，透過甲○○向乙○○購買毒品，然後再由甲○○送海洛
    因來，地點都是在武慶路與武昌路口之全家便利商店附近，
    每次購買之金額都是1,000 元，時間大約是在97年6 月到8
    月，有2 次是直接打給甲○○等語（見警卷第114 頁，偵卷
    第220-221 頁），核與被告甲○○自承其送交海洛因毒品與
    楊志文之次數為2 次，每次1, 000元等情大致相符。且依被
    告甲○○持用之門號0000000000號行動電話通訊監察譯文顯
    示，證人楊志文分別於97年7 月25日晚上6 時27分許、同年
    8 月7 日晚上9 時1 分許，以其所使用之0000000000號行動
    電話撥打被告甲○○上揭行動電話，其通訊內容如下（見97
    年度警聲搜字第1417號卷「下稱偵(四)卷第26、32頁：(1)97年
    7 月25日晚上6 時27分許：楊志文：輝仔嗎？甲○○：是。
    楊志文：你幫我打給龍仔，好嗎？他的電話沒有回應，幫我
    拿1,000 元。甲○○：你什麼時候要拿錢給人？楊志文：我
    初10領錢時就給他。甲○○：好。(2)同年8 月7 日晚上9 時
    1 分許：甲○○：喂。楊志文：拿一支出來啦！甲○○：怎
    樣？楊志文：一千啦，我剛才有跟「衍良」說了。甲○○：
    你在那裡了嗎？楊志文：我快到了，你出來。），亦徵證人
    楊志文及被告甲○○上開所述，核與事實相符，堪予採信。
    足認楊志文確有於如事實欄一(一)、(四)所載時、地，向被告甲○○、乙○○購買海洛因，並由甲○○負責交付毒品及收取
    價金甚明。
  2.證人楊志文雖於原審改證：我是拜託甲○○、乙○○他們幫
    我買（見原審(一)卷第245 頁）云云，然證人楊志文係於97年
    9 月30日警詢時供出其毒品來源為被告乙○○、甲○○，且
    亦於警方所提供之指認照片中，明確指出賣毒品之人即為被
    告乙○○、甲○○，嗣於同日之上開偵查中再次具結證述上
    情，則其嗣於原審翻異前詞之可信度甚為可疑。再參佐上開
    機械監錄所得之通聯內容，被告甲○○與楊志文對話中，對
    有關買賣毒品之金額，前後應答如流，並未提出任何幫忙向
    他人購買毒品之情，且證人即同案被告甲○○於偵查中具結
    證稱：其賣給楊志文的毒品，主要是乙○○要賣的，我只是
    擔任幫乙○○送毒品的工作（見偵卷第251 頁），是證人楊
    志文於原審改證上情，要屬事後迴護被告之詞，洵無足採。
    至於證人楊志文於警詢雖證述：最後1 次向被告乙○○、甲○○購買海洛因是在97年8 月15日等語（見警卷第114 頁）
    ，惟自上開通訊監察譯文觀之，其與被告甲○○聯絡購買價
    值1,000 元之海洛因之時間，應係97年8 月7 日晚上9 時1
    分許，證人楊志文就此部分之陳述應係記憶有誤，惟此尚不
    足以影響本件販賣毒品犯行之認定。
(二)、關於販賣海洛因予林睦雄部分
  1.證人林睦雄於警詢及偵查、原審均具結證稱：97年8 月初某
    日，我先以所持用之0000000000號行動電話撥打甲○○之電
    話，約在高雄市○○○路與輔仁路口附近，向甲○○購買價
    值1,000 元之海洛因，甲○○就拿毒品給我，我買過2 次，
    交易地點都一樣等語（見警卷第130 頁，偵卷第224 頁，原
    審(一)卷第240-242 頁），核與被告甲○○自承其送交海洛因
    毒品與林睦雄之次數為2 次，每次1,000 元等情大致相符。
    且依被告甲○○持用0000000000號之行動電話通訊監察譯文
    顯示，證人林睦雄分別於97年8 月4 日晚上10時42分許、同
    年8 月5 日晚上9 時18分許，以其所使用之0000000000號行
    動電話撥打被告甲○○上揭行動電話，其通訊內容如下（見
    偵(四)卷第31頁正、反面：(1)97年8 月4 日晚上10時42分許：
    林睦雄：你在家嗎？我想要去找你。甲○○：我現在沒在用
    了。林睦雄：什麼？甲○○：大胖隆沒有拿給我了。林睦雄
    ：你那裡都沒有了嗎？甲○○：有，我朋友這裡有。林睦雄
    ：好還是壞？甲○○：一張嗎？林睦雄：對。甲○○：你要
    到，打給我，我拿給你。林睦雄：你家嗎？甲○○：對。(2)
    同年8 月5 日晚上9 時18分許：林睦雄：輝仔喔，你有沒有
    空？甲○○：怎樣嗎？林睦雄：你跟我一起去榮總好嗎？拿
    1 千啦甲○○：拿一張是嗎？林睦雄：嗯。甲○○：好，你
    到我家來。），亦徵證人林睦雄及被告甲○○上開所述，核
    與事實相符，堪予採信。足認被告甲○○確有於如事實欄一
    (二)、(三)所載時、地，交付海洛因與林睦雄，並收取價金共2
    次之事實，堪以認定。
  2.證人林睦雄於偵查中雖證稱：另1 次是97年7 月底等語（見
    偵卷第224 頁），惟其於原審業已明確指證「97年8 月4 日
    之通訊監察譯文，裡面所稱「一張」，就是1,000 元，另1
    次是同年8 月5 日，我拿1,000 元就是要買海洛因」（見原
    審(一)卷第240-241 頁）之購買毒品時間甚明，則證人林睦雄
    對於其向被告甲○○購買毒品之時間，前後所述雖略有不同
    ，惟其已明確證述其向被告甲○○購買毒品之次數、地點及
    金額等情，上開證述細節之歧異並不足以影響對於本件事實
    之認定。
  3.證人林睦雄於原審雖證稱：我認識李清隆，我跟甲○○所買
    的毒品，是李清隆那裡來的，我在97年7 月的時候，有遇見
    李清隆1 次，當時他有告訴我他有在賣海洛因，並請甲○○
    幫忙，而我到高雄有找甲○○2 次，就順便拿毒品等語（見
    原審(一)卷第241-242 頁），惟其亦證稱：是甲○○告訴我，
    毒品是李清隆的等語（見原審(一)卷第243 頁），顯徵關於證
    人林睦雄購買海洛因之來源如何，其既係聽聞自被告甲○○
    ，是否核與事實相符即非無疑。再依上開通訊監察譯文顯示
    ，被告甲○○於97年8 月4 日該次通話中，已明確向證人林
    睦雄表示：大胖隆（即李清隆）沒有拿給我，我朋友這裡有
    等語，被告甲○○顯已明確向證人林睦雄告知其毒品來源並
    非李清隆，則證人林睦雄謂：毒品來源為李清隆云云，自非
    可採。又證人即同案被告甲○○於偵查中具結證稱：我有拿
    2 次海洛因與林睦雄，我是幫乙○○送的，每次各1,000 元
    ，1 小包，交易地點是在建國一路與輔仁路口，時間約是在
    晚上9 時左右等語（見偵卷第252 頁），核與上開通訊監察
    譯文所載，被告甲○○與證人林睦雄聯絡毒品交易時間相符
    ，是證人甲○○上開證述，堪信為真實。且依上開通訊監察
    譯文顯示，同年8 月5 日晚上9 時18分許，被告甲○○與證
    人林睦雄以電話聯繫毒品交易之時間、地點及金額後，被告
    甲○○旋於相隔約2 分鐘之時間（即97年8 月5 日晚上9 時
    20分許），被告乙○○即以持用之0000000000號行動電話撥
    打被告甲○○所持用之上揭門號行動電話，於該次通話中，
    被告甲○○向乙○○稱：「拿1 個10分的下來給我」，被告
    乙○○答以：「我人在外面，我快到家了，再兩分鐘就到家
    了」等語（見偵(四)卷第32頁），益徵被告甲○○先後2 次販
    賣予證人林睦雄之海洛因毒品，確係被告乙○○所提供，並
    非由李清隆提供之事實甚明。
(三)、關於販賣海洛因予劉盈婉部分
  1.被告甲○○確有於上揭事實欄一之(五)、(六)所載時、地，交付
    價值1,000 元之海洛因與劉盈婉之事實，業據被告甲○○自
    承在卷，核與證人林睦雄、劉盈婉證述情節大致相符（見警
    卷第130 、138 頁，偵卷第225 頁）。且依被告甲○○持用
    之上揭門號行動電話通訊監察譯文顯示，證人劉盈婉確有於
    97年8 月9 日下午4 時13分起至同日晚上8 時6 分止，經由
    林睦雄向被告甲○○購買毒品，及於同年8 月18日上午10時
    25分許，以其所使用之0000000000號行動電話撥打被告甲○○上揭行動電話，其通訊內容如下（見偵(四)卷第36頁：(1)97
    年8 月9 日下午4 時13分許：甲○○：喂！林睦雄：喂，你
    有空嗎？甲○○：有，怎樣？林睦雄：麻煩你跑一趟，好不
    好？甲○○：去哪裡？林睦雄：榮總。甲○○：怎樣？林睦
    雄：你幫他用1 ，用成兩支過去，拿給我女朋友。甲○○：
    一張用成兩支，我怎麼知道在那裡？林睦雄：你在到榮總後
    ，我打電話給我女朋友叫她下來拿後，她就拿錢給你了。甲○○：好。(2)97年8 月9 日下午5 時10分許：林睦雄：喂，
    兄仔你到了嗎？甲○○：還沒有，我剛裝好而已，我到了再
    打給你。林睦雄：好。(3)97年8 月9 日下午5 時10分許：甲○○：你跟她說我到了。林睦雄：好。(4)97年8 月9 日下午
    5 時13分許：甲○○：喂。林睦雄：說在醫學大樓那一邊，
    你現在要拿過去了嗎？甲○○：等一下，我現在叫我朋友拿
    下來給我，他要說用「一叢」給我。(5)同年8 月18日上午10
    時25分許：劉盈婉：輝仔嗎？甲○○：對。劉盈婉：我是蓮
    霧（林睦雄）的女友，你有空嗎？甲○○：是怎樣？劉盈婉
    ：你可以幫我送到榮總這裡嗎？甲○○：幫你用好是不是？
    劉盈婉：對，可以嗎？甲○○：我要過去再打電話給你。劉
    盈婉：差不多幾點？甲○○：不一定，我裝好再說。），亦
    徵被告甲○○上開自白及證人林睦雄、劉盈婉前開證述，核
    與事實相符，堪予採信。足認被告甲○○有於如事實欄一之
    (五)、(六))所 載時、地，販賣海洛因與劉盈婉共2 次之事實。
  2.證人即同案被告甲○○於偵查中具結證稱：97年8 月初，我
    幫乙○○，送過2 次海洛因與劉盈婉，2 次都是在榮總的醫
    療大樓外面，時間都是晚上7 、8 時，每次各買1,000 元，
    我幫她把海洛因摻在香菸內，1,000 元買2 支摻海洛因的香
    菸等語（見偵卷第252 頁），核與上開通訊監察譯文所載，
    被告甲○○與證人林睦雄、劉盈婉聯絡毒品交易時間相符，
    是證人甲○○上開證述，堪信為真實。且依上開通訊監察譯
    文顯示，同年8 月9 日晚上下午4 時13分許，被告甲○○與
    證人林睦雄以電話聯繫毒品交易之時間、地點及金額後，被
    告甲○○旋於相隔約22分鐘之時間（即同日下午4 時35分許
    ），被告甲○○即以持用之上開揭門行動電話撥打被告乙○○持用之0000000000號行動電話，於該次通話中，被告甲○○向乙○○稱：「拿兩塊5 分的給我」，被告乙○○答以：
    「怎樣啦」，被告甲○○稱：「拿兩塊5 分」等語（見偵(四)
    卷第33頁），可認被告甲○○先後2 次交付證人劉盈婉之海
    洛因來源，確係被告乙○○甚明。
(四)、證人即同案被告甲○○於警詢及偵查中具結證稱：我有幫乙○○送毒品給楊志文、林睦雄、劉盈婉等語（見偵卷第160
    頁反面-162頁、第251-252 頁），另證人楊志文亦於警詢及
    偵查中具結證稱：我是向乙○○、甲○○買毒品等語（見警
    卷第113-114 頁，偵卷第220 頁），又被告乙○○於偵查中
    供陳：門號0000000000之行動電話是我使用之電話等語，核
    與證人即同案被告甲○○證述情節大致相符，並有該行動電
    話扣案可佐。則依同案被告甲○○之上開行動電話通訊監察
    譯文顯示：(1)97年8 月5 日，林睦雄與被告甲○○以電話聯
    絡毒品交易後，被告甲○○旋與被告乙○○聯繫，並稱：拿
    1 個10分的下來給我等語；(2)同年月9 日，劉盈婉透過林睦
    雄與被告甲○○聯絡毒品交易後，被告甲○○亦立即以電話
    聯絡被告乙○○，向其表示：拿兩塊5 分的給我等語（見偵
    (四)卷第32、33頁），足認證人甲○○上開警詢、偵查證述，
    要與事實相符，堪可採信。又除證人楊志文、林睦雄、劉盈
    婉外，於97年8 月10日，門號0000000000之持用者撥打被告
    甲○○之行動電話聯繫購買500 元之毒品後，被告甲○○旋
    即與被告乙○○聯繫，告以：「1 個5 分的」，被告乙○○
    答以：「好，我現在弄」；同年8 月13日，門號0000000000
    之持用者撥打被告甲○○聯繫購買1,000 元之毒品後，被告
    甲○○亦立即與被告乙○○聯繫，告以：「10分的拿下來」
    ，被告乙○○則答以：「喔！」等語（見偵(四)卷第34頁、35
    頁反面）。而販賣海洛因毒品乃法律所不許之行為，是販毒
    者為躲避追緝，於進行毒品交易時，往往以代號、術語或對
    之隱諱不談，觀諸被告甲○○、乙○○上開對話，對答如流
    ，且對有關買賣毒品之事皆以相關術語代之（如10分、5 分
    ）或對之隱諱不談（未提毒品種類），衡諸常情，被告乙○○非毒品之來源者，理應對於同案被告甲○○所指「10分」
    、「5 分」一事，無法理解，進而提出質疑，然其2 人之上
    開對話前後均對答如流，被告乙○○亦未提出疑問，顯見其
    對於被告甲○○所指之毒品重量，事先已有知悉。且同案被
    告甲○○於與上開購毒者聯繫毒品交易事宜後，旋即以電話
    聯繫被告乙○○，並要求其備妥所指定之毒品數量等情，足
    認被告乙○○確有與同案被告甲○○共同販賣毒品之犯行。
    被告乙○○所辯「甲○○販賣予楊志文、林睦雄、劉盈婉之
    毒品，非係由其所提供」，要不足採。
(五)、被告乙○○遭警搜索扣得如附表三編號(一)所示之白色粉末19
    包，經警方逕送法務部調查局鑑定結果，認均含第一級毒品
    海洛因成分（如附表三編號(一)所載），此有刑事警察局偵八
    隊搜索扣押筆錄、扣押物品目錄表、扣押物品收據及法務部
    調查局97年9 月18日調科壹字第0972303780號鑑定書在卷足
    憑（見偵卷第240 頁），足認扣案之白色粉末確係屬毒品危
    害防制條例第2 條第2 項第1 項所列之第一級毒品海洛因。
    此外，並有如附表四編號(二)至(十一)所示等物扣案可佐，雖被告
    乙○○否認其中扣案如附表四編號(二)、(三)之空夾鏈袋、電子
    磅秤為其所有云云，而其於警詢所辯係屬「坤仔」所有一節
    （見警卷第40頁），亦乏證足以證實其說，且參諸被告乙○○亦不否認該等物品係於其住處房間內查扣（見警卷第41頁
    ），而一般人房內之物均屬其私人用品為常態，則被告乙○○空言否認上情，自非可採，益徵被告乙○○客觀上亦有使
    用該等物品進行毒品分裝而供販賣海洛因之事實。被告乙○○雖辯稱：毒品是買來就分裝好，係供己施用云云，但依同
    案被告甲○○之上開行動電話通訊監察譯文內容，被告乙○○確有分裝毒品之行為甚明，已如前述。且上開毒品扣案時
    之包裝方式為19包，各包毒品重量大致相同，且衡諸常情，
    毒品稀少價高，往往因分裝而耗損，倘係供己施用所需，亦
    僅須秤該次所需之量裝入夾鏈袋即可，何須徒勞全數方裝而
    耗損毒品，足認被告乙○○所辯上情，亦不足取。
三、經查被告甲○○與另案被告李清隆共同販賣海洛因毒品與陳
    嘉茂部分：
(一)、證人陳嘉茂於警詢及偵查中具結證稱：97年6 月至8 月間，
    我有以0000000000、0000000000號撥打「兄仔」及「土仔」
    2 人持用之0000000000號行動電話，再約在我住處樓下或高
    雄市苓雅區○○○路與輔仁路口附近進行海洛因交易，每次
    交易金額約10,000元，數量是1 包，我只見過綽號「土仔」
    之甲○○，沒有見過李清隆，交候時間都是在下午3 時至9
    時左右，印象較深的是97年8 月初到中旬，到輔仁路與建國
    路口附近，向甲○○買了7 、8 次毒品等語（見警卷第121-
    122 頁，偵卷第222 頁）；又證人即同案被告丙○○於警詢
    陳明：0000000000號之行動電話是我先生李清隆所使用等語
    （見警卷第35頁），核與被告甲○○自承：我都去李清隆位
    於高雄縣鳳山市○○路118 號5 樓之住處找他，如果有人要
    買毒品，都會打李清隆的電話，然後李清隆再跟我說某人在
    某處等，我就去現場交付毒品並收錢，97年6 月至8 月間，
    綽號「兄仔」之李清隆，曾叫我送毒品至高雄縣鳳山市○○
    路陳嘉茂住處、或是高雄市○○路與輔仁路附近給陳嘉茂，
    陳嘉茂每次都是買10,000元的毒品，差不多是半錢的重量等
    語相符，足認被告甲○○確曾依李清隆之指示，至指定之地
    點，交付毒品予陳嘉茂甚明。
(二)、證人陳嘉茂雖於警詢陳稱其甲○○、李清隆2 人，購買毒品
    15至20次以上等語（見警卷第121 頁），惟其於偵查中業已
    具結明確證稱：印象較深的是97年8 月初至中旬，到輔仁路
    與建國路口附近，向甲○○買了7 、8 次毒品，每次金額都
    是10,000元等語（見偵卷第222 頁），又依另案被告李清隆
    持用門號0000000000號行動電話通訊監察譯文顯示，證人陳
    嘉茂分別如附表六所示之時間，以其所使用之0000000000、
    0000000000號行動電話撥打李清隆之上揭行動電話（見偵(四)
    卷第24、25頁），聯絡毒品交易事宜（如附表六所載），核
    與證人陳嘉茂於偵查中所證上情相符，自應以此資為認定事
    實之依據。至於證人陳嘉茂於原審雖改稱：印象中前後向李
    清隆、甲○○買毒品，只有7 、8 次，其中只有1 、2 次是
    由甲○○交給我的，其餘的因為送毒者都坐在車內，我看不
    清楚等語（見原審(一)卷第236 、237 頁），其所述向甲○○
    購買海洛因毒品之次數固與先前所述略有不同。然證人陳嘉
    茂於偵查中業已具結明確證述「共向甲○○買毒品7 、8 次
    」等語，且核與上開通訊監察譯文所示之聯絡次數、時間相
    符，堪信為真，則其嗣於原審改證上情，要屬事後迴護被告
    甲○○之詞。
(三)、被告甲○○販賣海洛因與陳嘉茂之實際次數，究係7 次抑或
    8 次，因證人陳嘉茂以因時間因素不能為明確之證述，惟其
    已於原審證述：平常要買毒品都會打0000000000號行動電話
    等語（見原審(一)卷第238 頁），而自97年8 月初至同年8 月
    中旬，證人陳嘉茂撥打李清隆上開行動電話之次數共計7 次
    （各該次通訊內容如附表六所載），從而，自可認定被告甲○○與李清隆共同販賣海洛因與陳嘉茂之次數，應係7 次無
    訛。至於交易毒品之地點，證人陳嘉茂雖於偵查中證稱：97
    年8 月初至同年8 月中旬，都是在建國路與輔仁路口附近等
    語，惟其於警詢、偵查中均明確證稱：「土仔」甲○○都是
    將毒品送到我鳳山市○○路住處樓下給我，或是約在高雄市
    ○○路與輔仁路口等語，足認被告甲○○與陳嘉茂交易毒品
    之地點除建國路與輔仁路口附近外，被告甲○○亦有將毒品
    送至證人陳嘉茂之住處，此觀諸附表六所載之通訊監察譯文
    摘要至明。從而，依被告甲○○供述、證人陳嘉茂上開警、
    偵訊之證述及如附表六之通訊監察譯文摘要，可知被告甲○○所為如事實欄二(四)至(七)所載之販賣海洛因犯行，其交易地
    點應為證人陳嘉茂位於高雄縣鳳山市○○路50號2 樓住處之
    樓下，其餘如事實欄二(一)至(三)部分，其交易地點則為高雄市
    ○○○路與輔仁路。
(四)、另案被告李清隆上址住處於97年8 月20日，遭警搜索扣得如
    附表三編號(二)所示之白色粉末38包，經警方逕送法務部調查
    局鑑定結果，認均含第一級毒品海洛因成分（如附表三編號
    (二)所載），此有刑事警察局偵八隊搜索扣押筆錄、扣押物品
    目錄表、扣押物品收據及法務部調查局97年9 月18日調科壹
    字第0972303850號鑑定書在卷足憑（見偵卷第239 頁），足
    認扣案之白色粉末確係屬毒品危害防制條例第2 條第2 項第
    1 項所列之第一級毒品海洛因。另案被告李清隆雖於警詢時
    辯稱：扣案上述毒品係其自己要施用云云（見警卷第20、21
    頁），然被告甲○○確有於如事實欄二(一)至(七)所載時、地，
    依李清隆指示送毒品與證人陳嘉茂一節，業經認定如前。且
    上開毒品扣案時之包裝方式為38包，而衡諸毒品稀少價高，
    往往因分裝而耗損，倘係供己施用所需，亦僅須秤該次所需
    之量裝入夾鏈袋即可，何須徒勞全數方裝而耗損毒品，足認
    另案被告李清隆所辯上情，亦不足取。足認扣案附表三編號
    (二)所示之海洛因係被告甲○○與另案被告李清隆持以販賣之
    用甚明。此外，並有如附表四編號(十二)至(十九)所示等物扣案可佐
    。至於販賣毒品犯罪型態不一，本件上開所述之毒品零星交
    易，自難以本件未查扣販賣帳冊等情，而為有利於被告等人
    之認定，附此敘明。
四、綜上所述，本件雖因被告乙○○否認販賣犯行，及另案被告
    李清隆於97年8 月27日已死亡（見偵卷第264 頁之不起訴處
    分書），而被告甲○○負責送交海洛因毒品及收取販賣價金
    ，對於毒品之購入成本無從證明知悉等情，致無法詳細查悉
    實際利得與價差。惟販賣毒品係違法行為，交易雙方類皆以
    隱匿秘密之方式為之，非可公然為之，且毒品無公定價格，
    不論任何包裝，均可任意分裝增減份量及毒品之純度，而每
    次購買之價量，亦可能隨時依雙方關係深淺、資力、需求量
    及對行情之認知、來源是否充裕、查緝是否嚴緊，購買者被
    查獲時供述來源對像之可能性風險等因素之評估，因而異其
    標準，機動調整，非可一概而論。販賣毒品之利潤所得，除
    經坦承犯行或價量俱屬明確者外，委難查得實情。又販賣之
    人從價差或量差中牟利方式雖異，惟其意圖營利之非法販賣
    行為則一，是以除非別有積極事證，足認係以同一價量委託
    代買、轉售或無償贈與，確未牟利以外，尚難執此遽認非法
    販賣毒品之證據尚有不足，致使知過坦承者難辭重典，飾辭
    否認者反得僥倖，而失情理之常。再參酌海洛因毒品物稀價
    昂，且毒品交易為政府嚴予取締之犯罪，本件遭警搜索查扣
    如附表三所示海洛因毒品及如附表四所示等物，苟無任何利
    潤可圖，何以甘冒被查緝而觸重刑之危險，於其等住處藏放
    毒品？且依上開通訊監察譯文顯示，其等販賣毒品之模式，
    均係採取「隨叫即送」方式，以如此積極方式販賣毒品，謂
    其毫無任何利益，顯與常情不合。故渠等自係基於營利意圖
    而販賣海洛因或甲基安非他命，且其販入之價格必較售出之
    價格低廉而從中賺取差價牟利，自屬合於經驗及論理法則之
    認定。被告乙○○、甲○○所辯上情，均屬卸責之詞，均無
    可信。被告2 人上開共同販賣第一級毒品海洛因等次犯行，
    事證明確，均堪認定。
五、論罪科刑：
(一)、查海洛因屬第一級毒品，毒品危害防制條例第2 條第1 項第
    1 款定有明文。核被告乙○○、甲○○所為上情，均係犯毒
    品危害防制條例第4 條第1 項之販賣第一級毒品罪。其2 人
    販賣第一級毒品前持有毒品之低度行為，及被告乙○○為警
    查扣如附表三編號(一)所示之持有海洛因行為，均應為其2 人
    販賣毒品之高度行為所吸收，均不另論罪。
(二)、按聯絡毒品買賣、交付毒品、收取毒品買賣價金等行為，均
    屬販賣毒品罪構成要件事實之部分行為，苟有參與其事，即
    係分擔實行犯罪行為，自應負共同販賣毒品罪責（最高法院
    97年度台上字第1439、3843號判決意旨參照）。被告乙○○
    、甲○○就上開事實欄一所示犯行；被告甲○○與另案被告
    李清隆就上開事實欄二所示犯行，均係基於共同販賣海洛因
    營利之犯意聯絡，而互為分工之行為分擔，應為共同正犯。
    被告甲○○所辯其僅幫助地位，並無與乙○○、李清隆共同
    販賣毒品云云，自非可採。又被告乙○○所為上開事實欄一
    所示6 次犯行，及被告甲○○所為上開事實欄一、二所示13
    次犯行，均屬犯意各別，行為互異，均應分論併罰。
(三)、被告乙○○、甲○○各有如事實欄一所載之刑事前科紀錄，
    被告乙○○於96年9 月4 日縮刑期滿執行完畢，被告甲○○
    於96年8 月13日縮刑期滿執行完畢，各有臺灣高等法院被告
    前案紀錄表在卷可按。被告2 人於受有期徒刑執行完畢後，
    5 年以內故意再犯本件有期徒刑以上之罪，均應論以累犯，
    然因販賣第一級毒品罪法定刑之死刑、無期徒刑部分依法不
    得加重，僅就罰金刑部分各加重其刑。
(四)、按販賣第一級毒品罪之法定刑為「死刑或無期徒刑；處無期
    徒刑者，得併科新臺幣一千萬元以下罰金」，然同為販賣第
    一級毒品之人，其原因動機不一，犯罪情節未必盡同，或有
    大盤毒梟者，亦有中小盤之分，甚或僅止於吸毒者友儕間謀
    取蠅頭小利互通有無，其販賣行為所造成危害社會之程度自
    屬有異，法律科處此類犯罪，所設之法定最低本刑卻同為「
    無期徒刑，得併科新臺幣一千萬元以下罰金」，不可謂不重
    。於此情形，倘依其情狀處以有期徒刑，即足以懲儆，並可
    達防衛社會之目的者，自非不可依客觀之犯行與主觀之惡性
    二者加以考量其情狀，是否有可憫恕之處，適用刑法第59條
    之規定酌量減輕其刑，期使個案裁判之量刑，能斟酌至當，
    符合罪刑相當原則及比例、平等原則（最高法院96年度台上
    字第6103號、97年度台上字第4319號判決）。本件被告乙○○、甲○○共同販賣海洛因計6 次，各次得款均為1,000 元
    ，合計得款6,000 元，販售對像係證人楊志文、林睦雄、劉
    盈婉3 人；被告甲○○雖另與李清隆共同販賣海洛因7 次，
    得款70,000元，惟其販售之對象亦僅證人陳嘉茂1 人，每次
    賣出海洛因之數量只1 包，所得財物不多，依此計算，則被
    告2 人上開犯行與吸毒者之間，賺取蠅頭小利之有償提供毒
    品以施用差異不大，其2 人上開犯罪情節當非大中盤毒梟者
    可資等同並論。是倘處以其2 人法定最低度刑無期徒刑，依
    社會一般觀念及法律情感仍嫌過重，堪認其2 人犯罪之情狀
    尚堪憫恕，乃就其2 人所犯各次販賣第一級毒品罪，均依刑
    法第59 條 規定酌減其刑。
(五)、被告乙○○、甲○○同時有上開刑之加重及減輕事由，應依
    同法第71條第1 項之規定，先加後減之。
六、原判決關於被告乙○○、甲○○部分，因認被告2 人上開罪
    證明確，適用毒品危害防制條例第4 條第1 項、第18條第1
    項、第19條第1 項，刑法第11條、第28條、第47條第1 項、
    第59 條 、第38條第1 項第2 款、第51條第5 款等規定，並
    審酌被告2 人為謀不法利益而販賣海洛因毒品予他人施用，
    助長毒品汜濫，戕害他人健康，減損勞動生產力，影響社會
    層面至深；且被告乙○○前已有麻藥、煙毒等前科紀錄，經
    刑之執行完畢出獄，猶不知悔改，再犯本罪，且犯後堅不吐
    實之態度非佳，且於上開事實欄一所載各次犯行，係居於主
    導操控之角色；被告甲○○亦有麻藥、煙毒等前科，素行非
    佳，其雖各與被告乙○○、另案被告李清隆齊共同販賣海洛
    因多次，惟其擔任送交毒品之工具角色及其犯後態度等一切
    情狀，雖公訴人就被告2 人均求處無期徒刑，然被告2 人所
    犯上開各次犯行對法益侵害之程度及其牟取不法利益之金額
    等情，認各量處如附表一、二所示之宣告刑為當，並依法定
    其應執行刑（即被告乙○○應執行有期徒刑20年；被告甲○○應執行有期徒刑26年）。復敘明：
(一)、扣案附表三編號(一)、(二)所示之海洛因各19包、38包，均屬第
    一級毒品，不論屬於犯人與否，均應依毒品危害防制條例第
    18條第1 項規定沒收銷燬；至鑑驗耗用之海洛因既已滅失，
    自無庸宣告沒收銷燬。
(二)、扣案附表四等物：
 1、編號(一)所示之海洛因包裝袋19只，業據被告乙○○自承為其
    所有，用以包裹附表三編號(一)之海洛因，具有防止海洛因裸
    露、逸出及潮濕之功用，並便於攜帶及販賣，係供被告販賣
    毒品所用之物，且法務部調查局鑑定時，既將該包裝袋與海
    洛因分別秤重，有上開鑑定通知書可佐，足認與扣案如附表
    三編號(一)所示之海洛因並無不可析離之關係，應依毒品危害
    防制條例第19條第1 項規定沒收。
 2、編號(二)、(三)所示等物，可以認定係屬被告乙○○所有（如前
    所述）及附表四編號(四)之物，客觀上均屬供被告乙○○分裝
    毒品所用，足認係供或預備販賣第一級毒品所用，應各依毒
    品危害防制條例第19條第1 項及刑法第38條第1 項第2 款規
    定沒收。
 3、編號(十一)、(十二)所示之物，被告甲○○坦承編號(十二)之物為其所有
    ；被告乙○○雖否認編號(十一)之物為其所有，惟依證人即同案
    被告甲○○證述及前開通訊監察譯文可知，編號(十一)所示之物
    確為被告乙○○所有，且均係供作本件販賣毒品之聯絡工具
    ，應依毒品危害防制條例第19條第1 項規定沒收。
 4、編號(五)至(十)所示之現金各1,000 元（即被告乙○○扣押現金
    17,500元中之6,000 元），分別係被告2 人販賣海洛因毒品
    與楊志文、林睦雄、劉盈婉之所得，為被告2 人販賣毒品所
    得，應依毒品危害防制條例第19條第1 項規定沒收。
 5、編號(十三)至(十九)所示之物，雖為另案被告李清隆所有之物，但此
    係供與被告甲○○共同販賣毒品所用之物，其中編號(十三)所示
    之海洛因包裝袋38只，為另案被告李清隆所有，用以包裹附
    表三編號(二)之海洛因，具有防止海洛因裸露、逸出及潮濕之
    功用，並便於攜帶及販賣，係供被告甲○○販賣毒品所用之
    物，且法務部調查局鑑定時既將該包裝袋與海洛因分別秤重
    （參上開鑑定通知書），足認與扣案如附表三編號(二)所示之
    海洛因並無不可析離之關係，則編號(十三)至(十九)所示之物雖非被
    告甲○○所有，惟基於共犯責任共同原則，應依毒品危害防
    制條例第19條第1 項、刑法第38條第1 項第2 款規定沒收。
 6、按共同正犯之犯罪所得為新臺幣時，除以實際所得者為限外
    ，因係合併計算，且於全部或一部不能沒收時，以其財產抵
    償之，為避免執行時發生重複沒收、抵償之情形，故各共同
    正犯係採連帶沒收主義。查被告甲○○與李清隆共同販賣毒
    品與陳嘉茂之所得共計70,000元，均未查扣在案，除應依上
    揭條例第19條第1 項規定沒收，並諭知如全部或一部不能沒
    收時，以其財產抵償之，且應連帶沒收，如全部或一部不能
    沒收時，應以渠等財產連帶抵償之。至於編號(十一)、(十二)、(十九)之
    行動電話門號SIM 卡所有權，均歸客戶所有之事實，業據司
    法院於97年5 月6 日以院台廳刑一字第970009760 號函示明
    確，附此敘明。
(三)、按共同正犯因相互間利用他方之行為，以遂行其犯意之實現
    ，應由共犯各負全部責任之理論，有關從刑之沒收部分，雖
    他共同正犯所有之物，亦應於其本身所處主刑之後，併為沒
    收之諭知。上開行動電話、夾鏈袋、包裝袋等物，雖係分別
    為被告乙○○、甲○○或另案被告李清隆所有，本於責任共
    同之原則，仍應分別於被告乙○○、甲○○主刑項下，併為
    沒收之宣告。再按以營利為目的販入毒品，經多次販賣後，
    持有剩餘毒品被查獲，其各次販賣毒品行為，固應併合處罰
    。惟該持有剩餘毒品之低度行為，應僅為最後一次販賣毒品
    之高度行為所吸收，不另論罪。則就該查獲之剩餘毒品，祇
    能於最後一次之販賣毒品罪宣告沒收銷燬，不得於各次販賣
    毒品罪均宣告沒收銷燬（最高法院97年度台上字第4086號判
    決）。是附表三編號(一)、(二)所示之海洛因，各就被告乙○○
    如附表一編號(六)及被告甲○○如附表二編號(六)、(十三)所示犯行
    主刑項下諭知沒收銷燬。
(四)、扣案附表五編號(五)所示之現金11,500元，雖為被告乙○○所
    有，惟尚無證據證明為本件販賣毒品所得，爰不予宣告沒收
    。附表五編號所載之現金總計104,900 元，係警方於97年
    8 月20日下午1 時30分許，搜索同案被告丙○○與另案被告
    李清隆高雄縣鳳山市○○路118 號5 樓住處時，分別在同案
    被告丙○○身上之皮包內及上址住宅內扣得現金78,900元、
    26,000元，因不能證明同案被告丙○○參與本件販賣毒品犯
    行（如後所述），而上揭現金，依被告丙○○於警詢所稱係
    其用以繳納房屋貸款、勞保及健保等日常生活支出之用（見
    警卷第36頁），而依卷附事證亦未能證明此部分係被告甲○○與李清隆共同販賣海洛因所得之財物，自不得併予宣告沒
    收。至於附表六所載其餘扣案之物，均無證據證明與被告2
    人上開販賣海洛因毒品犯行有何關連性，均不予沒收。
七、經核原判決關於被告乙○○、甲○○部分，上開認事用法並
    無不當，對於被告2 人之上開量刑考量亦屬適當，被告2 人
    上訴仍執前詞否認犯罪，及檢察官上訴認被告2 人上開量刑
    過輕，均指摘原判決關於此部分不當，均無理由，此部分上
    訴均應駁回。
、無罪部分（即被告丙○○）：
一、公訴意旨略以：被告丙○○與被告乙○○、甲○○、另案被
    告李清隆基於意圖營利之犯意聯絡，由丙○○提供其電話、
    帳戶、金錢予李清隆，作為販賣海洛因所用，而於下列時、
    地販賣海洛因：
(一)、於97年6 月至8 月間，販賣海洛因給楊志文4 次，其方式為
    楊志文打電話給乙○○連絡購買海洛因事宜後，由甲○○送
    海洛因至武慶路與武昌路口附近巷子內交給楊志文並收取價
    金。每次都是交付價格1,000 元之海洛因1 小包，共販賣海
    洛因給楊志文4 次。
(二)、於97年6 月至8 月間，販賣海洛因給陳嘉茂15次以上，其方
    式為陳嘉茂先打電話給李清隆連絡購買海洛因事宜後，由甲○○送海洛因至高雄縣鳳山市○○路50號附近（陳嘉茂住處
    樓下），或高雄市○○路與輔仁路口附近，交付給陳嘉茂並
    收取價金，每次都是交付價格10,000元之海洛因1 小包（淨
    重約1.8 公克），共販賣海洛因給陳嘉茂15次以上。
(三)、於97年7 月底與8 月初，販賣海洛因給林睦雄2 次，其方式
    為林睦雄打電話給甲○○連絡購買海洛因事宜後，由甲○○
    送海洛因至高雄市○○路與輔仁路口附近，交付給林睦雄並
    收取價金。每次都是交付價格1,000 元之海洛因1 小包，共
    販賣海洛因給林睦雄2 次。
(四)、於97年8 月初，販賣海洛因給劉盈婉2 次，其方式為甲○○
    先將價格1,000 元之海洛因攙入香菸內，再送至高雄榮民總
    醫院醫療大樓附近，交給劉盈婉並收取價金。每次都是交付
    攙有1,000 元海洛因之香菸2 支，共賣給劉盈婉2 次。
(五)、因認被告丙○○涉犯毒品危害防制條例第4 條第1 項之販賣
    第一級毒品罪嫌。
二、按犯罪事實應依證據認定之，無證據不得認定犯罪事實；不
    能證明被告犯罪者，應諭知無罪之判決，刑事訴訟法第154
    條第2 項、第301 條第1 項分別定有明文。次按認定不利於
    被告之證據須依積極證據，苟積極證據不足為不利於被告事
    實之認定，即應為有利被告之認定，更不必有何有利之證據
    ；又犯罪事實之認定，應憑證據，如無相當之證據，或證據
    不足以證明，自不得以推測或擬制之方法，以為裁判之基礎
    。再者，依刑事訴訟法第161 條第1 項規定，檢察官對於起
    訴之犯罪事實，仍應負提出證據及說服之實質舉證責任，尚
    其所提出之證據，不足為被告有罪之積極證明，或其指出證
    明之方法，無從說服法院以形成被告有罪之心證，基於無罪
    推定之原則，自應為被告無罪判決之諭知（最高法院30年上
    字第816 號、40年台上字第86號、92年台上字第128 號判例
    可資參照）。
三、公訴人認被告丙○○涉犯販賣海洛因犯行，係以被告丙○○
    供承其有提供帳戶、汽車、手機供李清隆使用等語，證人李
    清隆、甲○○供述，及證人楊志文、陳嘉茂、林睦雄、劉盈
    婉之證述，卷附通訊監察譯文、通聯紀錄等情為據。然訊據
    被告丙○○否認被訴販賣海洛因犯行，辯稱：我知道我先生
    李清隆有在施用毒品，但他有無在賣毒品我不知道，我雖然
    有提供中國信託銀行帳戶給我先生，但是因為李清隆之前做
    中古車商，我這個帳戶是幫助他做生意之用，我沒有與李清
    隆共同從事販毒工作，甲○○有去過我家，但是乙○○沒有
    去過，而且我也不認識乙○○等語。
四、經查：
(一)、另案被告李清隆業已死亡，被告甲○○僅承認有上開送交海
    洛因毒品之事實（如上所述），另被告乙○○亦始終否認如
    上，則以另案李清隆、被告乙○○、甲○○等人之卷附供述
    ，均難憑以認定被告丙○○有何被訴上開共同販賣海洛因之
    犯行。又證人楊志文、林睦雄、劉盈婉等購買毒品者，均未
    證述其等認識被告丙○○，抑或曾見過被告丙○○；另證人
    陳嘉茂亦未證述其認識被告丙○○，亦無從佐為對被告丙○○不利之認定。而公訴人所提出之相關證據，對於被告丙○○如何與另案李清隆、被告乙○○、甲○○等人間有何販賣
    海洛因營利之謀議？又謀議犯罪之範圍如何？實施正犯所為
    之犯罪行為是否在「同謀」之範圍內？亦均無法證明。
(二)、被告丙○○於警詢、偵查中固供稱：我在中國信託商業銀行
    五甲分行設立之帳戶係借給我先生李清隆做生意，做中古車
    商，我名下之兩台車，車號分別是P5–2628（BMW 黑色轎車
    ）、5759–XL（三菱黑色休旅車），大部分是我先生在使用
    ，我沒有開過，我平常回到家後都將手機放在桌上，李清隆
    可以拿去打等語。惟被告丙○○與李清隆為夫妻關係，其名
    下之車子、帳戶、手機借予李清隆使用，果無其他積極事證
    足資證明被告丙○○確有參與李清隆販賣毒品之工作或有何
    販毒營利之共謀，尚難僅因被告丙○○將其名下車子、帳戶
    、手機借款李清隆使用，遽認其與其夫李清隆就上開被訴販
    賣海洛因犯行有何犯意聯絡及行為分擔，更遑論被告丙○○
    與被告乙○○、甲○○有何共同販賣海洛因之犯行。
(三)、依卷附李清隆持用之0000000000、0000000000號行動電話通
    訊監察譯文，比對被告丙○○、李清隆之通訊監察譯文內容
    顯示，關於綽號「發仔」、「許聖忠」、「門號0000000000
    之買毒者」、「茂仔」等人，均未經檢、警人員查證明白，
    尚難查明其與被告丙○○、李清隆間之通話真意，或通話談
    及何類毒品、金額與數量，且僅以片斷之部分電話內容，實
    無從判斷被告丙○○就李清隆販賣毒品犯行，究有無實際參
    與？抑或有無參與謀議？即依卷內證據綜合判斷結果，尚未
    達於通常一般人均不致有所懷疑，而得確信其參與販賣海洛
    因犯行成立之程度。
(四)、依被告丙○○所持用之0000000000號行動電話之通訊監察譯
    文顯示（見97年度警聲搜字第1213號卷「下稱偵(三)卷」「第
    102 頁反面：97年7 月29日上午9 時38分許，某女以000000
    0000號之行動電話撥打被告丙○○之上揭門號行動電話，並
    於電話中向被告丙○○表示：「嫂仔，我買100 」，被告丙○○答以：「同樣那個『峰』，我弄好再打電話給你」等語
    ；同日下午3 時29分許，該名女子復於電話中稱：「嫂仔，
    我用匯的，你的銀行帳號給我」、「我匯好了，94喔，你晚
    點去看看」），雖經警方認係該女欲向被告丙○○購買毒品
    等情，而被告丙○○於原審所供「該次通聯是我妯娌張麗君
    幫我買「峰」牌之水貨香菸，因為我先生喜歡抽該牌子的香
    菸」，雖與證人張麗君於原審具結證稱：0000000000號行動
    電話是我所有，但我忘記97年7 月29日當天跟被告丙○○通
    話之內容為何，也不知道銀行匯帳是做什麼的，因為時間已
    久，也沒有在那天匯錢給丙○○（見原審卷第229-231 頁）
    等情不合，然縱令被告丙○○上開所辯不足採，但亦無其他
    積極證據足以證明上開通訊監察譯文內容必然係屬被告丙○○參與被訴共同販賣海洛因犯行，自不足以遽為不利被告丙○○認定之依據。
(五)、依卷附之被告丙○○、甲○○與李清隆各該持用之行動電話
    通訊監察譯文（見偵(三)卷第102-104 頁），雖認被告丙○○
    及被告乙○○所供互不認識，並非可採，然此僅足證被告丙○○與被告乙○○、甲○○相互認識，尚不足以推論臆測被
    告丙○○必然參與被訴之共同販賣海洛因犯行而有犯意謀議
    或及行為分擔。至於被告丙○○於其夫李清隆、被告乙○○
    、甲○○上開犯行遭查獲後之97年8 月28日，曾與人在電話
    中自承虧損2 、3 百萬元（見原審(二)卷第136 頁之通訊監察
    譯文），然此等陳述畢竟係屬被告丙○○於本件案發後，與
    人在電話交談中對於其夫案件所生影響之主觀意見陳述，無
    從僅以此等話語，遽而推測被告丙○○即有被訴之共同販賣
    海洛因犯行。
五、綜上所述，公訴人起訴所提上開證據均不足以證明被告丙○○有何被訴共同販賣第一級毒品犯行，其他又查無積極證據
    足以確信被告丙○○有被訴犯罪之事實，被告丙○○被訴上
    開犯罪自難證明。原判決關於被告丙○○部分，因而判決無
    罪，於法即無不合。公訴人上訴仍執起訴所據，指摘原判決
    關於此部分不當，並無理由，此部分上訴應予駁回。
肆、被告乙○○、甲○○被訴其他犯行部分（1 、除上開經認定
    有罪如事實欄一(一)、(四)之2 次犯行外，被告乙○○、甲○○
    被訴有另2 次販賣海洛因與楊志文；2、除上開經認定有罪
    如事實欄二(一)至(七)之7 次犯行外，被告甲○○被訴有另8 次
    販賣海洛因與陳嘉茂），均經原審另為無罪判決之諭知（參
    原判決第1-2 頁之主文欄及第35-40 頁之理由欄），公訴人
    並未就原判決諭知被告乙○○、甲○○無罪部分提起上訴（
    見本院卷第6-7 頁之上訴書），則原判決關於此部分均已判
    決被告乙○○、甲○○無罪確定，自不論列，附此敘明。
據上論斷，應依刑事訴訟法第368條，判決如主文。
本案經檢察官許月雲到庭執行職務。
中    華    民    國    98    年    4     月    14    日
                刑事第一庭  審判長法  官  郭雅美
                                  法  官  徐美麗
                                  法  官  張意聰
以上正本證明與原本無異。
如不服本判決應於收受本判決後10日內向本院提出上訴書狀，其
未敘述上訴理由者，並得於提起上訴後10日內向本院補提理由書
狀（均須按他造當事人之人數附繕本）「切勿逕送上級法院」。
中    華    民    國    98    年    4     月    14    日
                                  書記官  陳金
附錄本件判決論罪科刑法條：
毒品危害防制條例第4條第1 項
製造、運輸、販賣第一級毒品者，處死刑或無期徒刑；處無期徒
刑者，得併科新臺幣1 千萬元以下罰金。
附表一：被告乙○○所犯各罪宣告刑一覽表
┌──┬───────────────────────────┬──────┐
│編號│           被告乙○○宣告刑之主文                     │相關犯罪事實│
├──┼───────────────────────────┼──────┤
│ (一) │乙○○共同販賣第一級毒品，累犯，處有期徒刑拾伍年陸月。│上開事實欄一│
│    │扣案如附表四編號(二)至(五)、(十二)所示之物，均沒收。          │之(一)        │
├──┼───────────────────────────┼──────┤
│ (二) │乙○○共同販賣第一級毒品，累犯，處有期徒刑拾伍年陸月。│上開事實欄一│
│    │扣案如附表四編號(二)至(四)、(六)、(十二)所示之物，均沒收。      │之(二)        │
├──┼───────────────────────────┼──────┤
│ (三) │乙○○共同販賣第一級毒品，累犯，處有期徒刑拾伍年陸月。│上開事實欄一│
│    │扣案如附表四編號(二)至(四)、(七)、(十一)、(十二)所示之物，均沒收。  │之(三)        │
├──┼───────────────────────────┼──────┤
│ (四) │乙○○共同販賣第一級毒品，累犯，處有期徒刑拾伍年陸月。│上開事實欄一│
│    │扣案如附表四編號(二)至(四)、(八)、(十二)所示之物，均沒收。      │之(四)        │
├──┼───────────────────────────┼──────┤
│ (五) │乙○○共同販賣第一級毒品，累犯，處有期徒刑拾伍年陸月。│上開事實欄一│
│    │扣案如附表四編號(二)至(四)、(九)、(十一)、(十二)所示之物，均沒收。  │之(五)        │
├──┼───────────────────────────┼──────┤
│ (六) │乙○○共同販賣第一級毒品，累犯，處有期徒刑拾伍年陸月。│上開事實欄一│
│    │扣案如附表三編號(一)所示之海洛因拾玖包，均沒收銷燬之；扣│之(六)        │
│    │案如附表四編號(一)至(四)、(十)、(十二)所示之物，均沒收。        │            │
└──┴───────────────────────────┴──────┘
附表二：被告甲○○所犯各罪宣告刑一覽表
┌──┬───────────────────────────┬──────┐
│編號│            被告甲○○宣告刑之主文                    │相關犯罪事實│
├──┼───────────────────────────┼──────┤
│ (一) │甲○○共同販賣第一級毒品，累犯，處有期徒刑拾伍年貳月。│上開事實欄一│
│    │扣案如附表四編號(二)至(五)、(十二)所示之物，均沒收。          │之(一)        │
├──┼───────────────────────────┼──────┤
│ (二) │甲○○共同販賣第一級毒品，累犯，處有期徒刑拾伍年貳月。│上開事實欄一│
│    │扣案如附表四編號(二)至(四)、(六)、(十二)所示之物，均沒收。      │之(二)        │
├──┼───────────────────────────┼──────┤
│ (三) │甲○○共同販賣第一級毒品，累犯，處有期徒刑拾伍年貳月。│上開事實欄一│
│    │扣案如附表四編號(二)至(四)、(七)、(十一)、(十二)所示之物，均沒收。  │之(三)        │
├──┼───────────────────────────┼──────┤
│ (四) │甲○○共同販賣第一級毒品，累犯，處有期徒刑拾伍年貳月。│上開事實欄一│
│    │扣案如附表四編號(二)至(四)、(八)、(十二)所示之物，均沒收。      │之(四)        │
├──┼───────────────────────────┼──────┤
│ (五) │甲○○共同販賣第一級毒品，累犯，處有期徒刑拾伍年貳月。│上開事實欄一│
│    │扣案如附表四編號(二)至(四)、(九)、(十一)、(十二)所示之物，均沒收。  │之(五)        │
├──┼───────────────────────────┼──────┤
│ (六) │甲○○共同販賣第一級毒品，累犯，處有期徒刑拾伍年貳月。│上開事實欄一│
│    │扣案如附表三編號(一)所示之海洛因拾玖包，均沒收銷燬之；扣│之(六)        │
│    │案如附表四編號(一)至(四)、(十)、(十二)所示之物，均沒收。        │            │
├──┼───────────────────────────┼──────┤
│ (七) │甲○○共同販賣第一級毒品，累犯，處有期徒刑拾陸年。扣案│上開事實欄二│
│    │如附表四編號(十四)至(十九)所示之物，均沒收；販賣毒品所得之新臺│之(一)        │
│    │幣壹萬元應與李清隆連帶沒收，如全部或一部不能沒收時，以│            │
│    │其與李清隆之財產連帶抵償之。                          │            │
├──┼───────────────────────────┼──────┤
│ (八) │甲○○共同販賣第一級毒品，累犯，處有期徒刑拾陸年。扣案│上開事實欄二│
│    │如附表四編號(十四)至(十九)所示之物，均沒收；販賣毒品所得之新臺│之(二)        │
│    │幣壹萬元應與李清隆連帶沒收，如全部或一部不能沒收時，以│            │
│    │其與李清隆之財產連帶抵償之。                          │            │
├──┼───────────────────────────┼──────┤
│ (九) │甲○○共同販賣第一級毒品，累犯，處有期徒刑拾陸年。扣案│上開事實欄二│
│    │如附表四編號(十四)至(十九)所示之物，均沒收；販賣毒品所得之新臺│之(三)        │
│    │幣壹萬元應與李清隆連帶沒收，如全部或一部不能沒收時，以│            │
│    │其與李清隆之財產連帶抵償之。                          │            │
├──┼───────────────────────────┼──────┤
│ (十) │甲○○共同販賣第一級毒品，累犯，處有期徒刑拾陸年。扣案│上開事實欄二│
│    │如附表四編號(十四)至(十九)所示之物，均沒收；販賣毒品所得之新臺│之(四)        │
│    │幣壹萬元應與李清隆連帶沒收，如全部或一部不能沒收時，以│            │
│    │其與李清隆之財產連帶抵償之。                          │            │
├──┼───────────────────────────┼──────┤
│ (十一) │甲○○共同販賣第一級毒品，累犯，處有期徒刑拾陸年。扣案│上開事實欄二│
│    │如附表四編號(十四)至(十九)所示之物，均沒收；販賣毒品所得之新臺│之(五)        │
│    │幣壹萬元應與李清隆連帶沒收，如全部或一部不能沒收時，以│            │
│    │其與李清隆之財產連帶抵償之。                          │            │
├──┼───────────────────────────┼──────┤
│ (十二) │甲○○共同販賣第一級毒品，累犯，處有期徒刑拾陸年。扣案│上開事實欄二│
│    │如附表四編號(十四)至(十九)所示之物，均沒收；販賣毒品所得之新臺│之(六)        │
│    │幣壹萬元應與李清隆連帶沒收，如全部或一部不能沒收時，以│            │
│    │其與李清隆之財產連帶抵償之。                          │            │
├──┼───────────────────────────┼──────┤
│ (十三) │甲○○共同販賣第一級毒品，累犯，處有期徒刑拾陸年。扣案│上開事實欄二│
│    │如附表三編號(二)所示之海洛因拾捌包，均沒收銷燬之；扣案│之(七)        │
│    │如附表四編號(十三)至(十九)所示之物，均沒收；販賣毒品所得之新臺│            │
│    │幣壹萬元應與李清隆連帶沒收，如全部或一部不能沒收時，以│            │
│    │其與李清隆之財產連帶抵償之。                          │            │
└──┴───────────────────────────┴──────┘
附表三：扣案應沒收銷燬物
┌──┬───────┬───────────────────┬──────┐
│編號│扣押物名稱    │鑑定結果及鑑定報告文號                │備  註      │
├──┼───────┼───────────────────┼──────┤
│ (一) │白色粉末共19包│送驗粉末檢品19包，均含第一級毒品海洛因│1.為被告陳衍│
│    │              │成分，合計淨重1.85公克（空包裝總重8.30│良所有。    │
│    │              │公克），純度25 .40 ％ ，純質淨重0.47公│2.依毒品危害│
│    │              │克（法務部調查局97年9 月18日調科壹字第│防制條例第18│
│    │              │00000000000號）。                     │條第1項沒收 │
│    │              │                                      │銷燬之。    │
├──┼───────┼───────────────────┼──────┤
│ (二) │白色粉末共38包│送驗粉末檢品38包（送驗單位註明共19包，│1.為另案被告│
│    │              │經拆封檢視後原編號1 、5 、6 各有3 、6 │李清隆所有。│
│    │              │、9 包），均含第一級毒品海洛因成分，合│2.依毒品危害│
│    │              │計淨重425.84公克（空包裝總重21.92 公克│防制條例第18│
│    │              │），純度68.72 ％，純質淨重22 9.64 公克│條第1項沒收 │
│    │              │（法務部調查局97年9 月18日調科壹字第  │銷燬之。    │
│    │              │0000000000號）。                      │            │
└──┴───────┴───────────────────┴──────┘
附表四：扣案之沒收物
┌──┬───────────┬───────────────────────┐
│編號│扣押物名稱及數量      │ 備              註                           │
├──┼───────────┼───────────────────────┤
│ (一) │包裹海洛因之外包裝袋19│外包裝袋19只，為被告乙○○所有，用於包裹毒品，│
│    │只（總重合計8.30公克）│防止其裸露、潮濕，便於攜帶販賣，係供被告乙○○│
│    │                      │、甲○○共同販賣毒品（事實欄一部分）所用之物，│
│    │                      │且法務部調查局鑑定時，既將該包裝袋與海洛因分別│
│    │                      │秤重，足認與扣案如附表三編號(一)所示之海洛因並無│
│    │                      │不可析離之關係，基於共犯責任共同原則，依毒品危│
│    │                      │害防制條例第19條第1 項規定，沒收之。          │
├──┼───────────┼───────────────────────┤
│ (二) │空夾鏈袋1包           │為被告乙○○所有，用以分裝毒品用，惟迄於查獲時│
│    │                      │均未使用，僅係供犯罪預備之物，依刑法第38條第第│
│    │                      │1 項第2 款規定諭知沒收。                      │
├──┼───────────┼───────────────────────┤
│ (三) │電子磅秤1臺           │為被告乙○○所有，用以量秤毒品重量、分裝毒品，│
│    │                      │供其與被告甲○○共同販賣毒品（事實欄一部分）所│
│    │                      │用之物，基於共犯責任共同原則，依毒品危害防制條│
│    │                      │例第19 條 第1 項規定，沒收之。                │
├──┼───────────┼───────────────────────┤
│ (四) │葡萄糖粉1罐           │為被告乙○○所有，用以稀釋毒品用，惟迄於查獲時│
│    │                      │均未使用，僅係供犯罪預備之物，依刑法第38條第第│
│    │                      │1 項第2 款規定諭知沒收。                      │
├──┼───────────┼───────────────────────┤
│ (五) │現金1,000元           │為被告乙○○所有，且係其與被告甲○○共同販賣毒│
│    │                      │品予楊志文所得之財物（事實欄一之(一)部分），基於│
│    │                      │共犯責任共同原則，應依毒品危害防制條例第19條第│
│    │                      │1 項規定，宣告沒收。                          │
├──┼───────────┼───────────────────────┤
│ (六) │現金1,000元           │為被告乙○○所有，且係其與被告甲○○共同販賣毒│
│    │                      │品予林睦雄所得之財物（事實欄一之(二)部分），基於│
│    │                      │共犯責任共同原則，應依毒品危害防制條例第19條第│
│    │                      │1 項規定，宣告沒收。                          │
├──┼───────────┼───────────────────────┤
│ (七) │現金1,000元           │為被告乙○○所有，且係其與被告甲○○共同販賣毒│
│    │                      │品予林睦雄所得之財物（事實欄一之(三)部分），基於│
│    │                      │共犯責任共同原則，應依毒品危害防制條例第19條第│
│    │                      │1 項規定，宣告沒收。                          │
├──┼───────────┼───────────────────────┤
│ (八) │現金1,000元           │為被告乙○○所有，且係其與被告甲○○共同販賣毒│
│    │                      │品予楊志文所得之財物（事實欄一之(四)部分），基於│
│    │                      │共犯責任共同原則，應依毒品危害防制條例第19條第│
│    │                      │1 項規定，宣告沒收。                          │
├──┼───────────┼───────────────────────┤
│ (九) │現金1,000元           │為被告乙○○所有，且係其與被告甲○○共同販賣毒│
│    │                      │品予劉盈婉所得之財物（事實欄一之(五)部分），基於│
│    │                      │共犯責任共同原則，應依毒品危害防制條例第19條第│
│    │                      │1 項規定，宣告沒收。                          │
├──┼───────────┼───────────────────────┤
│ (十) │現金1,000元           │為被告乙○○所有，且係其與被告甲○○共同販賣毒│
│    │                      │品予劉盈婉所得之財物（事實欄一之(六)部分），基於│
│    │                      │共犯責任共同原則，應依毒品危害防制條例第19條第│
│    │                      │1 項規定，宣告沒收。                          │
├──┼───────────┼───────────────────────┤
│ (十一) │NOKIA 廠牌行動電話1 具│為被告乙○○所有，供作其與被告甲○○共同販賣毒│
│    │（序號：00000000000000│品予劉盈婉用（事實欄一之(三)、(五)部分）之聯絡工具│
│    │，含門號0000000000號之│，基於共犯責任共同原則，依毒品危害防制條例第19│
│    │SIM 卡1 枚）          │條第1項 規定，沒收之。又左揭門號之SIM 卡1 枚，│
│    │                      │雖係案外人王蕙芳所申設，惟係供被告乙○○所用，│
│    │                      │業如前述，且依其性質，電信業者自合約生效日起，│
│    │                      │公司交付用戶之SIM 卡，即屬用戶所有，自併予沒收│
│    │                      │。                                            │
├──┼───────────┼───────────────────────┤
│ (十二) │GIONEE廠牌行動電話1 具│為被告甲○○所有，供作其與被告乙○○共同販賣毒│
│    │（序號：00000000000000│品所用之聯絡工具（事實欄一部分），基於共犯責任│
│    │，含門號0000000000號之│共同原則，依毒品危害防制條例第19條第1 項規定，│
│    │SIM 卡1 枚）          │沒收之。又左揭門號之SIM 卡1 枚，雖係案外人謝嬰│
│    │                      │子所申設，惟係供被告甲○○所用，業如前述，且依│
│    │                      │其性質，電信業者自合約生效日起，公司交付用戶之│
│    │                      │SIM 卡，即屬用戶所有，自併予沒收。            │
├──┼───────────┼───────────────────────┤
│ (十三) │包裹海洛因之外包裝袋38│外包裝袋38只，為另案李清隆所有，用於包裹毒品，│
│    │只（總重合計21.92 公克│防止其裸露、潮濕，便於攜帶販賣，係被告甲○○與│
│    │）                    │李清隆共同販賣毒品（事實欄二部分）所用之物，且│
│    │                      │法務部調查局鑑定時，既將該包裝袋與海洛因分別秤│
│    │                      │重，足認與扣案如附表三編號(二)所示之海洛因並無不│
│    │                      │可析離之關係，基於共犯責任共同原則，依毒品危害│
│    │                      │防制條例第19 條 第1 項規定，沒收之。          │
├──┼───────────┼───────────────────────┤
│ (十四) │空夾鏈袋4包           │為李清隆所有，用以分裝毒品用，惟迄於查獲時均未│
│    │                      │使用，僅係供犯罪預備之物，依刑法第38條第第1 項│
│    │                      │第2 款規定諭知沒收。                          │
├──┼───────────┼───────────────────────┤
│ (十五) │電子磅秤1臺           │為李清隆所有，用以量秤毒品重量、分裝毒品，供與│
│    │                      │被告甲○○共同販賣毒品所用之物（事實欄二部分）│
│    │                      │，基於共犯責任共同原則，依毒品危害防制條例第19│
│    │                      │條第1項 規定，沒收之。                        │
├──┼───────────┼───────────────────────┤
│ (十六) │葡萄糖粉1包           │為李清隆所有，用以稀釋毒品，惟迄於查獲時均未使│
│    │                      │用，僅係供犯罪預備之物，依刑法第38條第第1 項第│
│    │                      │2 款規定諭知沒收。                            │
├──┼───────────┼───────────────────────┤
│ (十七) │載有販賣毒品予陳嘉茂紀│為李清隆所有，用以記載販賣毒品次數，，供與被告│
│    │錄之記事本1 本        │甲○○共同販賣毒品所用之物（事實欄二部分），基│
│    │                      │於共犯責任共同原則，應依毒品危害防制條例第19條│
│    │                      │第1 項規定，宣告沒收。                        │
├──┼───────────┼───────────────────────┤
│ (十八) │裝海洛因毒品皮包4只   │為李清隆所有，係裝載如附表三編號(二)所示之毒品所│
│    │                      │用之物，，供與被告甲○○共同販賣毒品所用之物（│
│    │                      │事實欄二部分），基於共犯責任共同原則，應依毒品│
│    │                      │危害防制條例第19條第1 項規定，宣告沒收。      │
├──┼───────────┼───────────────────────┤
│ (十九) │門號0000000000號之行動│為李清隆所有，供與被告甲○○共同販賣毒品予陳嘉│
│    │電話1 具（含SIM 卡1 枚│茂所用之聯絡工具（事實欄二部分），基於共犯責任│
│    │）                    │共同原則，依毒品危害防制條例第19條第1 項規定，│
│    │                      │沒收之。又左揭門號之SIM 卡1 枚，雖係案外人部俊│
│    │                      │郎所申設，惟係供李清隆所用，且依其性質，電信業│
│    │                      │者自合約生效日起，公司交付用戶之SIM 卡，即屬用│
│    │                      │戶所有，自併予沒收。                          │
└──┴───────────┴───────────────────────┘
附表五：不予沒收之扣案物
┌──┬───────────────────┬──────────────┐
│編號│扣押物名稱及數量                      │備               註         │
├──┼───────────────────┼──────────────┤
│ (一) │吸食器1組                             │編號(一)至(十五)所示之物，雖均屬被│
├──┼───────────────────┤告乙○○所有，惟均與本案犯行│
│ (二) │吸管自製藥鏟3支                       │無關，爰不予宣告沒收。另編號│
├──┼───────────────────┤(十六)所示之物，為被告否認為其所│
│ (三) │計算機1臺                             │有，且與本案犯行無關，亦不予│
├──┼───────────────────┤宣告沒收。                  │
│ (四) │記事本2本                             │                            │
├──┼───────────────────┤                            │
│ (五) │現金11,500元（即扣案之17,500元，扣除附│                            │
│    │表四編號(五)至(十)之6,000元）             │                            │
├──┼───────────────────┤                            │
│ (六) │WIN 廠牌行動電話1 具                  │                            │
├──┼───────────────────┤                            │
│ (七) │LG廠牌行動電話1具                     │                            │
├──┼───────────────────┤                            │
│ (八) │WAP廠牌行動電話1具                    │                            │
├──┼───────────────────┤                            │
│ (九) │BENQ廠牌行動電話1具                   │                            │
├──┼───────────────────┤                            │
│ (十) │MASHIMARO廠牌行動電話1具              │                            │
├──┼───────────────────┤                            │
│ (十一) │NOKA廠牌行動電話3具                   │                            │
├──┼───────────────────┤                            │
│ (十二) │針筒1盒                               │                            │
├──┼───────────────────┤                            │
│ (十三) │夾鏈殘渣袋1包                         │                            │
├──┼───────────────────┤                            │
│ (十四) │止血帶2條                             │                            │
├──┼───────────────────┤                            │
│ (十五) │TECOM廠牌行動電話1具                  │                            │
├──┼───────────────────┤                            │
│ (十六) │氣體動力式槍枝1支                     │                            │
├──┼───────────────────┼──────────────┤
│ (十七) │海洛因毒品夾鍊殘渣袋6只               │編號(十七)至(二十)雖為被告甲○○所有│
├──┼───────────────────┤，惟係供其施用毒品所用之物，│
│ (十八) │葡萄糖粉1包                           │且亦無證據證明與本案有關聯性│
├──┼───────────────────┤，不予宣告沒收。            │
│ (十九) │海洛因1 小包（驗前淨重0.479 公克，驗餘│                            │
│    │淨重0.465公克）                       │                            │
├──┼───────────────────┤                            │
│ (二十) │自製吸管藥鏟2支                       │                            │
├──┼───────────────────┼──────────────┤
│  │殘渣袋12只                            │編號至所示之物，為李清隆│
├──┼───────────────────┤所有，無證據證明與本案有關聯│
│  │偽造汽車駕駛執照1張                   │性，不予宣告沒收。          │
├──┼───────────────────┤                            │
│  │注射針筒1支、針頭4支                  │                            │
├──┼───────────────────┤                            │
│  │生理食鹽水4瓶                         │                            │
├──┼───────────────────┤                            │
│  │自製吸管藥鏟4支                       │                            │
├──┼───────────────────┤                            │
│  │記事本1本                             │                            │
├──┼───────────────────┤                            │
│  │戶名為李憲示之高雄三信存摺1本         │                            │
├──┼───────────────────┤                            │
│  │戶名為李清隆之中國信託銀行、國泰世華銀│                            │
│    │行、華南銀行、高雄三信存摺共4本       │                            │
├──┼───────────────────┼──────────────┤
│  │戶名為丙○○之中國信託銀行、郵局、陽信│編號、所示之物，為被告陳│
│    │銀行、富邦銀行存摺共4本               │麗妃所有，惟尚無證據證明與本│
├──┼───────────────────┤案有關聯性，爰不予宣告沒收。│
│  │現金104,900元                         │                            │
└──┴───────────────────┴──────────────┘
附表六：李清隆使用之0000000000號行動電話通訊監察譯文摘要
        （見偵(四)卷第24-25頁）
┌──┬─────┬───────┬─────┬─────────────────┐
│編號│時間      │發話人        │受話人    │通話內容                          │
├──┼─────┼───────┼─────┼─────────────────┤
│ (一) │97.08.07晚│陳嘉茂        │李清隆    │李：喂！                          │
│    │上9 時4 分│0000000000    │          │陳：兄仔，我到中崙，那個我要一個。│
│    │          │              │          │李：好啦！                        │
│    │          │              │          │陳：我到中崙，馬上到。            │
│    ├─────┼───────┼─────┼─────────────────┤
│    │同日晚上  │陳嘉茂        │李清隆    │陳：喂！兄仔，我到了。            │
│    │          │0000000000    │          │李。好。                          │
├──┼─────┼───────┼─────┼─────────────────┤
│ (二) │97.08.13晚│陳嘉茂        │李清隆    │陳：兄，我到了。                  │
│    │上10時23分│0000000000    │          │李：好，你這支手機是新請的，還是向│
│    │          │              │          │    人家借的？                    │
│    │          │              │          │陳：我以前那支                    │
│    │          │              │          │李：好。                          │
├──┼─────┼───────┼─────┼─────────────────┤
│ (三) │97.08.14晚│同上          │李清隆    │陳：兄，我到了，我要一個。        │
│    │上10時26分│0000000000    │          │李：好，你等我一下。              │
│    │          │              │          │陳：好。                          │
├──┼─────┼───────┼─────┼─────────────────┤
│ (四) │97.08.16  │同上          │李清隆    │陳：兄，你有辦法幫我拿過來嗎？    │
│    │下午5時7分│0000000000    │          │李：要等一下。                    │
│    │          │              │          │陳：好。                          │
│    ├─────┼───────┼─────┼─────────────────┤
│    │同日晚上7 │李清隆        │陳嘉茂    │李：下來啊！                      │
│    │時2分     │              │0000000000│陳：好。                          │
├──┼─────┼───────┼─────┼─────────────────┤
│ (五) │97.08.17下│陳嘉茂        │李清隆    │陳：兄，能不能麻煩你幫我處理過來？│
│    │午2 時26分│0000000000    │          │李：好，我閒的時候再過去，差不多要│
│    │許        │              │          │    1 個多小時。                  │
│    ├─────┼───────┼─────┼─────────────────┤
│    │同日下午3 │李清隆        │陳嘉茂    │李：到了喔，下來！                │
│    │時38分    │              │0000000000│陳：好                            │
├──┼─────┼───────┼─────┼─────────────────┤
│ (六) │97.08.18下│陳嘉茂        │李清隆    │陳：兄，能不能麻煩你弄過來給我。  │
│    │午4 時21分│0000000000    │          │李：好，等一下我過去，再打給你。  │
│    │          │              │          │陳：好。                          │
├──┼─────┼───────┼─────┼─────────────────┤
│ (七) │97.08.19下│陳嘉茂        │李清隆    │陳：兄，麻煩你幫我弄過來好嗎？    │
│    │午3 時44分│0000000000    │          │李：好。                          │
└──┴─────┴───────┴─────┴─────────────────┘
附表七：甲○○使用之0000000000號行動電話通訊監察譯文摘要
        （見偵(四)卷第27頁、28頁反面、29頁、35頁）
┌──┬─────┬───┬───┬────────────────────────┐
│編號│時間      │發話人│受話人│通話內容                                        │
├──┼─────┼───┼───┼────────────────────────┤
│ (一) │97.07.26下│楊志文│甲○○│楊：瑞仔嗎？                                    │
│    │午1時35分 │093038│      │林：是。                                        │
│    │          │      │      │楊：我昨天跟你講說，錢的事不要跟我女友講。      │
│    │          │      │      │林：我沒說，因為他叫我這二天錢收一收拿回去給他。│
│    │          │      │      │楊：我想說你可以賣多少？                        │
│    │          │      │      │林：我現在沒有下線了，你那邊出多少？            │
│    │          │      │      │楊：你那出多少，那他們跟隆仔拿多少？            │
│    │          │      │      │林：20幾萬，真正多少，我不知道。                │
│    │          │      │      │楊：我朋友有給我空間，如果開25，你就沒辦法賺。  │
│    │          │      │      │林：太高了，我知道不會超過25。                  │
│    │          │      │      │楊：那你散的一錢多少？                          │
│    │          │      │      │林：一錢約2萬6。                                │
│    │          │      │      │楊：對，昨天他叫我拿2 萬2 給他就好了，對如果你有│
│    │          │      │      │    下線，就可以多少賺一點了。                  │
│    │          │      │      │林：我沒有下線楊：我是不敢讓他知道我有在吃，他一│
│    │          │      │      │    直跟我講說很好很好，我昨天叫他拿一些來，我要│
│    │          │      │      │    拿給「衍龍」試試，我很怕被「隆仔」知道。    │
│    │          │      │      │林：不會啦！                                    │
├──┼─────┼───┼───┼────────────────────────┤
│ (二) │97.07.26下│楊志文│甲○○│楊：瑞仔，你幫我打給「衍良」，電話都不接。      │
│    │午5 時9 分│      │      │林：你打沒接，我打也不會接啊！                  │
│    │4 秒      │      │      │                                                │
│    ├─────┼───┼───┼────────────────────────┤
│    │同日下午5 │甲○○│乙○○│林：龜殼仔打給你，你沒接。                      │
│    │時9分47秒 │      │098787│陳：他沒有打給我啊！                            │
│    │          │      │1450  │林：有啦！                                      │
│    │          │      │      │陳：好。                                        │
├──┼─────┼───┼───┼────────────────────────┤
│ (三) │97.07.29晚│楊志文│甲○○│林：你講的那個有沒有？                          │
│    │上8 時59分│      │      │楊：有，怎樣，現在嗎？                          │
│    │          │      │      │林：你上次說要樣品來，又沒有。                  │
│    │          │      │      │楊：沒有啦！                                    │
│    │          │      │      │林：人家講說你如果現在拿樣品來，人家現在就要處理│
│    │          │      │      │    了，快點。                                  │
│    │          │      │      │楊：好。                                        │
│    ├─────┼───┼───┼────────────────────────┤
│    │同日晚上9 │同上  │同上  │楊：喂，他是現在就要嗎？                        │
│    │時6分     │      │      │林：是，一件多少？                              │
│    │          │      │      │楊：我剛才打給他，他說最多1 小時內會拿來。      │
│    │          │      │      │林：一件多少？                                  │
│    │          │      │      │楊：一件就是我那天跟你講的差不多，他是現在就要處│
│    │          │      │      │    理嗎？                                      │
│    │          │      │      │林：他如果的話，可能會處理。                    │
│    │          │      │      │楊：好。                                        │
├──┼─────┼───┼───┼────────────────────────┤
│ (四) │97.07.30凌│同上  │同上  │楊：明天我再拿樣品林：好。                      │
│    │晨0 時34分│      │      │                                                │
│    ├─────┼───┼───┼────────────────────────┤
│    │同日凌晨34│甲○○│乙○○│林：你叫我問是那個，我明天睡醒拿給你。          │
│    │分        │      │      │陳：啊，要明天喔！現在啦，如果可以就決了。      │
│    │          │      │      │林：現在就沒有，他說明天陳：龜殼仔是嗎？        │
│    │          │      │      │林：是。                                        │
│    ├─────┼───┼───┼────────────────────────┤
│    │同日凌晨1 │楊志文│甲○○│楊：你明天要幾點，我朋友他們要整個都拿過來。    │
│    │時55分    │      │      │林：明天幾點，你的意思是不需要樣品了，是不是？  │
│    │          │      │      │楊：是。                                        │
│    │          │      │      │林：去哪裡？                                    │
│    │          │      │      │楊：去我家好了。                                │
│    │          │      │      │林：可是「衍良」要試。                          │
│    │          │      │      │楊：剛才我朋友把樣品拿來又吃完了，我氣得要死。  │
│    │          │      │      │林：那這是如何做生意，樣品「衍良」跟你買也沒關係│
│    │          │      │      │    。                                          │
│    │          │      │      │楊：不然看他信不信你試的。                      │
│    │          │      │      │林：我試不準，這麼晚了，明天再說                │
├──┼─────┼───┼───┼────────────────────────┤
│ (五) │97.7.30   │同上  │同上  │楊：你等一下，我打電話給你，你們馬上過來，價錢，│
│    │1 時23分  │      │      │    你有跟他講嗎？                              │
│    │          │      │      │林：不是24萬嗎，但他可能不夠錢，不然拿半件，晚上│
│    │          │      │      │    再拿半件。                                  │
│    │          │      │      │楊：好，來再說。                                │
│    ├─────┼───┼───┼────────────────────────┤
│    │同日下午2 │同上  │同上  │楊：你們在哪裡？                                │
│    │時9分     │      │      │林：好啦，他整理一下。                          │
│    │          │      │      │楊：快點，人家在等了                            │
├──┼─────┼───┼───┼────────────────────────┤
│ (六) │97.08.13  │同上  │同上  │楊：你有沒有在那邊？                            │
│    │上午11時26│      │      │林：有。                                        │
│    │分        │      │      │楊：你叫他幫我弄300 ，我現在過去。              │
│    │          │      │      │林：好。                                        │
│    ├─────┼───┼───┼────────────────────────┤
│    │同日上午11│甲○○│乙○○│林：龜殼仔說要3 分陳：這我不知道，你自己想辦法。│
│    │時27分    │      │      │林：3 分我就不會那個陳：量其大約啦！            │
│    ├─────┼───┼───┼────────────────────────┤
│    │同日上午11│楊志文│甲○○│楊：到了。                                      │
│    │時49分    │      │      │林：喔！                                        │
└──┴─────┴───┴───┴────────────────────────┘


司法院資訊處製作；財團法人民間司法改革基金會備份。
